臺灣桃園地方法院刑事判決　　　　　　　　　　　　九十三年度訴字第一七六五號
　　公　訴　人　臺灣桃園地方法院檢察署檢察官
　　被　　　告　丁○○　男　四.
　　指定辯護人　本院公設辯護人　丙○○
右列被告因偽造有價證券等案件，經檢察官提起公訴（九十三年度偵字第一三四五一
號），本院判決如左：
    主  文
丁○○連續意圖供行使之用，而偽造有價證券，處有期徒刑貳年。緩刑伍年。如附表
「沒收物品」欄所示之物，均沒收。
    事  實
一、丁○○意圖為自己不法之所有，於民國九十三年四月二十日白晝某時，利用其擁
    有甲○○位於桃園縣大溪鎮中新里中庄新村四八號住處大門鑰匙之機會，至上址
    為付款人之帳號一三七七五號之空白支票一本，其內有票號自ＦＡ二二三
    七三四號至ＦＡ二二三七五號共計十七張空白支票，得手後，復基於意圖供
    自己行使之用之概括犯意，於同年四月底某日，至新竹縣竹東鎮某刻印店，委託
    不知情之刻印店人員偽刻如附表編號四「沒收物品」欄所示之「甲○○」印章一
    枚，在未經甲○○本人同意下，在不詳地點，連續持該印章蓋用並偽造如附表編
    號一至三所示之支票三紙（起訴書誤認為分別於同年四月底某日、不詳期日及同
    年五月間，偽造如附表編號一至三所示之支票三紙），並先持如附表編號一所示
    之偽造支票一紙，向華南銀行竹東分行提示以行使之，並存入其子楊宜輯之帳戶
    內，於九十三年五月四日經提示交換後，為上揭支票付款人大溪鎮農會人員發現
    該支票發票人「甲○○」印文與原留印文不符，遂通知甲○○本人，甲○○即去
    電向丁○○質問，丁○○始坦承上情，並以經濟狀況不佳急需用錢為由，央求甲○○讓該支票兌現，甲○○基於同情，即要求丁○○將其餘未使用之空白支票交
    還，並至大溪鎮農會補蓋原留印鑑使該支票得以兌現，詎丁○○不知收斂，僅寄
    還其中十張空白支票，並承續前開犯意，再於同年五月初某日，持如附表編號二
    所示之偽造支票一紙，用以向新竹縣竹北市某當舖質押借款以行使之，復於同年
    五月間某日，持附表編號三所示之偽造支票一紙，在不詳地點，交予不知情之乙○○以行使之，用以清償債務。嗣因甲○○早將丁○○未歸還之六張票號ＦＡ二
    二三七三四號至ＦＡ二二三七三九號之空白支票申請掛失止付，故不知情之
    乙○○持如附表編號三所示之偽造支票一紙向華南銀行南勢角分行屆期提示未獲
    兌現，經華南銀行南勢角分行人員報警處理，始循線查悉上情。
二、案經桃園縣警察局大溪分局報告臺灣桃園地方法院檢察署檢察官偵查起訴。
    事  實
一、右揭犯罪事實，業據被告丁○○於本院審理中供承不諱，核與證人即告訴人甲○○於警詢及偵審中、證人乙○○於警詢中所分別證述之情節大致相符，復有掛失
    止付票據提示人資料查報表影本、票據掛失止付通知書影本、遺失票據申請書影
    本、如附表編號三所示之偽造支票正、反面及退票理由單影本等件附卷可稽（參
    見偵卷第二一—二四頁）。綜上所述，足見被告之自白核與事實相符，應可採為
    論罪科刑之依據。從而，本件事證已臻明確，被告之犯行洵堪認定，應予依法論
    科。至被告於本院審理中供承：於同年四月底某日，連續偽造如附表編號一至三
    所示之支票三紙等語（參見本院卷第二五、四二、四三頁），雖與其於警詢及偵
    查中所供述：伊係分別於同年四月底某日、不詳期日及同年五月間，偽造如附表
    編號一至三所示之支票三紙云云，前後所述尚有不一，然被告於本院審理中一再
    堅詞並更正該三張偽造支票係同一日所開立，而其此部分所述，亦查無不可信之
    情事，且與公訴意旨所認被告連續偽造該三張支票之構成要件事實尚不影響，故
    此部分本院採信被告於本院審理中所述，而為認定其犯罪事實之依據，並更正起
    訴書所認定之時點，併予敘明。
二、核被告所為，係犯刑法第三百二十條第一項之普通竊盜罪、刑法第二百零一條第
    一項之意圖供行使之用而偽造有價證券罪。被告委由不知情之刻印店人員偽造如
    附表編號四「沒收物品」欄所示「甲○○」印章一枚，其後蓋用並偽造如附表編
    號一至三所示之支票三紙進而行使，其偽造印章、印文之行為屬於偽造有價證券
    之部分行為，而其行使偽造有價證券之低度行為應為偽造有價證券之高度行為所
    吸收，均不另論罪。被告先後三次偽造有價證券之犯行，時間緊接，方法相同，
    觸犯構成要件相同之罪，顯係基於概括犯意反覆為之，為連續犯，依刑法第五十
    六條之規定，論以一罪，並加重其刑。被告所犯普通竊盜罪及偽造有價證券罪間
    ，有方法目的、原因結果之牽連關係，依刑法第五十五條之規定，應從較重之偽
    造有價證券罪處斷。又被告因法律知識不足，一時失慮致罹刑章，惟事後已將其
    所積欠證人乙○○之六十五萬元債務還清，有本院電話洽辦公務交辦單一紙附卷
    可參（參見本院卷第五十頁），尚未造成證人甲○○及乙○○之重大損害，惡性
    並非甚重，情輕法重，且現因腦中風、高血壓及心臟病等疾病治療中，有亞東紀
    念醫院腦中風病人出院注意事項單一紙、診斷證明書二紙、竹東榮民醫院診斷證
    明書一紙及中華民國身心障礙手冊正、反面影本一紙附卷可憑（參見本院卷第三
    二—三四、四八—四九頁），衡情堪可憫恕，如處以法定最輕刑有期徒刑三年，
    仍屬過重，爰依刑法第五十九條之規定，酌予減輕其刑。爰審酌被告犯後尚能坦
    認犯行，態度尚稱良好，深具悔意，及其動機、目的、手段、所生危害等一切情
    狀，酌情量處如主文所示之刑。末查，被告前未曾受有期徒刑以上刑之宣告，此
    有臺灣高等法院被告全國前案紀錄表及臺灣桃園地方法院檢察署刑案資料查註紀
    錄表各一紙在卷可參，其因一時疏慮，致犯本罪，經此教訓，當知所惕勵而無再
    犯之虞，本院認為前開對其宣告之刑，以暫不執行為適當，併予宣告緩刑五年，
    以啟自新。至被告所偽造如附表編號一至三「沒收物品」欄所示之支票三紙，均
    屬偽造之有價證券，且被告委由不知情之刻印店人員所偽造如附表編號四「沒收
    物品」欄所示之「甲○○」印章一枚，亦屬偽造之印章，雖均未據扣案，然並無
    證據證明業已滅失，爰均依刑法第二百零五條及第二百十九條之規定，不問屬於
    被告與否，併予宣告沒收。至上開偽造支票三紙上偽造「甲○○」印文三枚，係
    屬偽造支票之一部分，該偽造支票三紙既已宣告沒收，自無庸另對該三紙偽造支
    票上偽造「甲○○」印文三枚為沒收之諭知，附此敘明。
據上論斷，應依刑事訴訟法第二百九十九條第一項前段、刑法第五十六條、第三百二
十條第一項、第二百零一條第一項、第五十五條、第五十九條、第七十四條第一款、
第二百零五條、第二百十九條，罰金罰鍰提高標準條例第一條前段，判決如主文。
本案經檢察官孫沛琦到庭執行職務。
中　　　華　　　民　　　國　　九十三　　年　　 十二 　　月　　　九　　　日
                                臺灣桃園地方法院刑事第十二庭
                                    審判長法  官    游  紅  桃
                                          法  官    王  美  玲
                                          法  官    林  家  賢
右正本證明與原本無異。
如不服本判決，應於判決送達後十日內，向本院提出上訴狀。
                                          書記官    戴  育  萍
中　　　華　　　民　　　國　　九十三　　年　　 十二 　　月　　十三　　　日
~F0
~T40
┌──────────────────────────────────────────────────────────┐
│附表：                                                                                    九十三年度訴字第一七六五號│
├──┬─────┬──────┬──────┬─────┬──────┬──────┬────────┬──────┤
│編號│發 票 人  │票 面 金 額 │支 票 號 碼 │票載發票日│付款金融機構│ 帳     號  │ 沒  收  物  品 │ 備    註   │
│    │          │ （新臺幣） │            │          │            │            │                │            │
├──┼─────┼──────┼──────┼─────┼──────┼──────┼────────┼──────┤
│一  │甲○○    │一萬一千六百│ FA0000000  │93.05.04  │ 大溪鎮農會 │  0000000   │ 偽造支票一紙   │            │
│    │          │九十六元    │            │          │            │            │                │            │
│    │          │            │            │          │            │            │                │            │
├──┼─────┼──────┼──────┼─────┼──────┼──────┼────────┼──────┤
│二  │甲○○    │三萬元      │ 不詳       │93.05.20  │ 大溪鎮農會 │  0000000   │ 偽造支票一紙   │            │
│    │          │            │            │          │            │            │                │            │
│    │          │            │            │          │            │            │                │            │
├──┼─────┼──────┼──────┼─────┼──────┼──────┼────────┼──────┤
│三  │甲○○    │六十五萬元  │ FA0000000  │93.05.31  │ 大溪鎮農會 │  0000000   │ 偽造支票一紙   │            │
│    │          │            │            │          │            │            │                │            │
├──┼─────┼──────┼──────┼─────┼──────┼──────┼────────┼──────┤
│四  │          │            │            │          │            │            │ 偽造「甲○○」 │            │
│    │          │            │            │          │            │            │ 印章一枚       │            │
└──┴─────┴──────┴──────┴─────┴──────┴──────┴────────┴──────┘
附錄本判決論罪科刑法條：
刑法第三百二十條第一項：
意圖為自己或第三人不法之所有，而竊取他人之動產者，為竊盜罪，處五年以下有期
徒刑、拘役或五百元以下罰金。
刑法第二百零一條第一項：
意圖供行使之用，而偽造、變造公債票、公司股票或其他有價證券者，處三年以上十
年以下有期徒刑，得併科三千元以下罰金。
